# 不以月末为股改基准日的实务探讨

提问人：随风 8373 时间：2016-04-01 23:45:19
请教陈版：碰到一家新三板客户，原来在挂四板时做的股改，当时股改基准日为 8 月 10 日，审计净资产 1000 万零 1000 ，评估值为1000 万，净资产折股 900 万，股本溢价 100 万零 1000 ，这样有什么瑕疵吗？谢谢

回答人：chenyiwei
理论上股改基准日可以是任何一天，不一定必须是月末日。但在实际操作中，如何在月度中间不结帐的情况下分清同一月份内股改基准日之前和之后发生的交易和事项，并恰当地运用权责发生制原则进行账务调整，是很难做到准确的。